---
title: "statistiques_desciptives"
output: html_document
date: "2024-12-17"
---
 
```{r setup, include=FALSE}
knitr::opts_chunk$set(echo = TRUE)
```

```{r}

base_emp = fread("Data/base_emp.csv")
base_brevets = fread("Data/base_brevets.csv")
base_emp_inno = fread("Data/base_emp_inno.csv")

```


# base brevets


## numerique

### n_patents

```{r}
summary(base_brevets$n_patents)

```

- min : 1

- mediane : 1

- max : 5311

- moyenne : 11.73

```{r}

sd(base_brevets$n_patents)
```


- ecart-type : 140.6467


```{r}

sum(is.na(base_brevets$n_patents))
```

- nombre de manquants : 0



## caractère

```{r}
library(dplyr)
```


### firm_name

```{r}
top_entreprises <- base_brevets %>%
  group_by(firm_name) %>%
  summarise(total_brevets = sum(n_patents)) %>%
  arrange(desc(total_brevets)) %>%
  head(5)
print(top_entreprises)

```



Les 5 entreprises ayant le plus de brevets : 
- commissariat
- universite
- centre
- alcatel
- valeo


### ipc_main_desc

```{r}
top_ipc <- base_brevets %>%
  group_by(ipc_main_desc) %>%
  summarise(total_brevets = sum(n_patents)) %>%
  arrange(desc(total_brevets)) %>%
  head(5)
print(top_ipc)
```


### ipc_main_code

(la même chose qu'au dessus, si jamais on a besoin des codes, jsp).

```{r}
top_ipc_code <- base_brevets %>%
  group_by(ipc_main_code) %>%
  summarise(total_brevets = sum(n_patents)) %>%
  arrange(desc(total_brevets)) %>%
  head(5)
print(top_ipc_code)
```




### addr_city_main

```{r}
top_villes <- base_brevets %>%
  group_by(addr_city_main) %>%
  summarise(total_brevets = sum(n_patents)) %>%
  arrange(desc(total_brevets)) %>%
  head(5)
print(top_villes)

```

Les 5 villes ayant le plus de brevets : 
- Paris
- Boulogne Billancourt
- Nancy
- Velizy Villacoublay
- Amiens



### addr_dept_main


```{r}
top_dept <- base_brevets %>%
  group_by(addr_dept_main) %>%
  summarise(total_brevets = sum(n_patents)) %>%
  arrange(desc(total_brevets)) %>%
  head(5)
print(top_dept)

```
Les 5 departements ayant le plus de brevets : 
- 75 : Paris
- 92 : Hauts-de-Seine
- 78 : Yvelines
- 54 : Meurthe-et-Moselle
- 80 : Somme



# base emp


## numerique

### n_offres

```{r}
summary(base_emp$n_offres)

```

- min : 1

- mediane : 2

- max : 68

- moyenne : 4.519

```{r}

sd(base_emp$n_offres)
```


- ecart-type : 8.72


```{r}

sum(is.na(base_emp$n_offres))
```

- nombre de manquants : 0



### avg_wage

```{r}
summary(base_emp$avg_wage)

```

- min : 218

- mediane : 46000

- max : 560066

- moyenne : 60111

```{r}
sd(base_emp$avg_wage, na.rm = TRUE)
```


- ecart-type : 63384.12


```{r}

sum(is.na(base_emp$avg_wage))
```

- nombre de manquants : 496



## caractère


### firm_name

```{r}
top_entreprises <- base_emp %>%
  group_by(firm_name) %>%
  summarise(total_wage = sum(avg_wage)) %>%
  arrange(desc(total_wage)) %>%
  head(5)
print(top_entreprises)

```

Les 5 entreprises ayant le plus haut salaire moyen : 
- La Relève
- Repro-IT
- VO2 GROUP
- Wekey
- SURICATE IT


### sector_main

```{r}
top_sectors <- base_emp %>%
  group_by(sector_main) %>%
  summarise(total_wage = sum(avg_wage, na.rm = TRUE)) %>%
  arrange(desc(total_wage)) %>%
  head(5)
print(top_sectors)

```


### addr_dept_main


```{r}

top_dept <- base_emp %>%
  group_by(addr_dept_main) %>%
  summarise(total_wage = sum(avg_wage, na.rm = TRUE)) %>%
  arrange(desc(total_wage)) %>%
  head(6)
print(top_dept)

```

Les 5 départements ayant le plus haut salaire moyen : 
- 75 : Paris
- 59 : Nord
- 92 : Hauts-de-Seine
- 44 : Loire-Atlantique
- 69 : Rhône





# base_emp_inno


## numerique

### n_patents

```{r}
summary(base_emp_inno$n_patents)

```

#############################################################################################################
#############################################################################################################
#############################################################################################################

ATTENTION IL Y A DES 0 A LA PLACE DE NA

#############################################################################################################
#############################################################################################################
#############################################################################################################



- min : 1

- mediane : 6.5

- max : 5140

- moyenne : 199.94

```{r}

sd(base_emp_inno$n_patents)
```


- ecart-type : 662.64


```{r}

sum(is.na(base_emp_inno$n_patents))
```

- nombre de manquants : 0

##############################################################################################################
On a perdu énormément d'infos. Dans base_emp_inno il ne reste que les entreprises communes aux deux bases base_emp et base_brevets, car on a aucun manquant sur le nombre de brevets et le nombre d'offres. 
Il faut revoir absolument le merge car "Ne perdez pas d’information ni sur les entreprises qui brevetent, ni sur les entreprises qui proposent des offres d’emploi."





### n_offres

```{r}
summary(base_emp_inno$n_offres)

```

- min : 1

- mediane : 2

- max : 46

- moyenne : 5.743

```{r}

sd(base_emp_inno$n_offres)
```


- ecart-type : 9.457


```{r}

sum(is.na(base_emp_inno$n_offres))
```

- nombre de manquants : 0



### avg_wage

```{r}
summary(base_emp_inno$avg_wage)

```

- min : 2136

- mediane : 43803

- max : 560066

- moyenne : 64267

```{r}

sd(base_emp_inno$avg_wage, na.rm = TRUE)
```


- ecart-type : 63384.12


```{r}

sum(is.na(base_emp_inno$avg_wage))
```

- nombre de manquants : 118

